

## **CONTACTO**

- 🧡 Rosario, Santa Fe, Argentina
- +54 341 5508609
- 🔽 marianoibarratesta@outlook.com ₾
- 🙎 www.marianoibarra.com 🗷
- in LinkedIn 🗷
- 🌎 Github 🛭

## **IDIOMAS**

- **ESPAÑOL**: Nativo
- INGLES: B2 Upper Intermediate

# **TECH SKILLS**

- ••• React
- ••• Redux
- Git
- ••• Typescript
- ••• Python
- ••• Sequelize
- GraphQL
- ••• Apache
- Kotlin

- React Native
- ••• Electron
- ••• Scrum
- Node + Express
- ••• Django
- Mongoose
- **Docker**
- AWS
- Flutter

# **SOFT SKILLS**

- Aprendizaje agil
- Perseverancia
- Persuación
- Dinamismo
- Diridiriisirio
- Atención al detalle
- Resolutivo
- Liderazgo
- Creatividad
- Curiosidad
- Empatia
- Iniciativa
- Dedicación

# MARIANO IBARRA TESTA

FULLSTACK DEVELOPER

### **RESUMEN**

Desarrollador Fullstack, con experiencia tanto en proyectos web como mobile. Durante 8 años lideré equipos de trabajo exitosos enfocados al cumplimiento de objetivos. Dinámico, entusiasta, creativo y proactivo, en mí encontrarás un candidato ideal para resolver situaciones que requieran tenacidad y atención precisa al detalle.

## **EXPERIENCIA LABORAL**

#### Fullstack Developer | Lumma SA 🕕

2022 - Presente

- Desarrollar UI para un STB destinado a ser controlado con un control remoto en una TV. Tecnologias empleadas: React, Electron, Docker, React Query, Spatial Navigation, WebSockets.
- Desarrollar backend y estructura de DB de uso intermedio entre el cliente del STB y el servidor central para proveer contenido. Tecnologias empleadas: Python, Django, PostgreSQL
- Desarrollar app de uso interno para reporte y resolucion de incidencias mediante tickets. Tecnologias empleadas: React Native, Typescript, Node.js, Express, Sequelize

#### Dueño Pyme | Brutal Corner SRL

2020 - 2023

- Planificar y administrar los resultados de la empresa (ventas, transacciones, P&L, costo laboral, productividad, entre otros).
- Diseñar todos los elementos gráficos, publicitarios y packaging.
- Reclutar y seleccionar talento, desarrollar personal contratado a través de un plan de trabajo y seguimiento diario de tareas.
- Montaje de redes informáticas, ABM's de todo lo relacionado con el sistema de gestión y facturación.

#### Supervisor de Operaciones | Mostaza

2017 - 2020

- Liderar la operación, desarrollo y capacitación de equipos de trabajo de 4 restaurantes.
- Auditoría administrativa y operativa en las sucursales a cargo.
- Asegurar el cumplimiento de estándares de calidad en todas las areas y el cumplimiento de objetivos mensurables.
- Diseño de materiales de capacitación, facilitación de cursos y talleres para gerentes y empleados.

# FORMACIÓN ACADÉMICA

#### Ingeniería en Sistemas

Universidad Tecnologica Nacional 2014-2018 (incompleto)

Fullstack Web Developer

Bootcamp: Soy Henry 2022